【裁判字號】    95,交聲,44
【裁判日期】    950630
【裁判案由】    違反道路交通管理處罰條例聲明異議
【裁判全文】
臺灣基隆地方法院交通事件裁定          95年度交聲字第44號
移送機關      交通部公路總局臺北區監理所
異  議  人    甲○○
代  理  人   楊思勤律師
上列受處分人因違反道路交通管理處罰條例聲明異議案件，對於
交通部公路總局臺北區監理所民國九十五年二月廿三日所為之處
分（原處分：北監營裁字第四０－Ｃ00000000號），聲
明異議，本院裁定如下：
    主  文
異議駁回。
    理  由
一、本件異議意旨略以：異議人於民國九十五年一月九日下午七
    時許，駕駛營業用貨櫃曳引車行經肇事地點，因天色昏暗未
    注意該隧道之限高警告，致貨櫃車頂端撞及隧道限高欄杆，
    然異議人為免硬闖，及為顧及後方來車，不得已違規左轉往
    大觀路逆向駛離，因時間倉促，根本不知該欄杆掉落有傷及
    後方機車騎士，是要無肇事逃逸情事，本件原裁處吊銷駕照
    及終身禁考，顯有違誤，實難甘服，為此請准撤銷原處分等
    語。
二、經查，本件異議人駕貨櫃曳引車撞及鐵道橋樑限高欄杆肇事
    ，依卷附現場照片所示，限高管制架鋼樑連同水泥基座拔起
    橫越車道，且鋼樑扭曲，並壓斷路樹，鐵道橋下端水泥擦撞
    痕明顯及異議人之貨櫃破損，均足証撞擊力道強大，異議人
    當見該限高管制架鋼樑已遭撞毀橫於路於車道，依情，駕駛
    人應下車查看損壞情形，並留待現場處理善後，惟本案異議
    人竟未曾下車查看，顯與常理不符。再查，本件現場証人謝
    水波及李林發分別証陳：先聽聞如雷巨響，後見鋼樑倒地，
    並見有人臥倒在旁，二人均向貨櫃車駕駛人大喊「撞到人了
    」並見駕駛人有搖下車窗，然未曾下車查看，並即倒車穿越
    回復式導桿，逆向駛離，其中謝水波並自後方追趕，則異議
    人稱不知車後倒落之限高管制架有壓傷他人受傷，顯不足採
    。況異議人自承係先倒車廿、卅公尺，再穿越路中回復式導
    桿，逆向駛入大觀路一段卅八巷離去，則依現場圖所示，異
    議人於倒車後，受傷之被害人應已於其車前，其仍狡稱未見
    ，亦無足採。是本案異議人自肇事撞倒限高管制架鋼樑即未
    曾下車查看，經路人喊知撞到人仍不予理會，甚於倒車後，
    可見受傷騎士倒臥於其車前，仍駕車逕行駛離，其有肇事逃
    逸情事，可堪認定，其辯稱不知有人受傷云云，顯係飾卸之
    詞，要無足採。
三、又「汽車駕駛人，駕駛汽車肇事致人受傷或死亡，應採取救
    護或其他必要措施，並向警察機關報告，不得駛離。違者吊
    扣其駕照三個月至六個月，逃逸者吊銷駕駛執照。」又「汽
    車駕駛，曾依……第六十二條第一項之規定吊銷駕駛執照者
    ，終身不得考領駕駛執照。」道路交通處罰條例第六十二條
    第一項及第六十七條第一項分別定有明文。本件異議人既駕
    駛貨櫃曳引車撞擊限高管制架鋼樑，致恰行經之機車騎士溫
    秀花遭斷落綱樑擊中倒地受傷，竟未下車查看或採取何救護
    等必要措施，逕駕車駛離逃逸，則原裁決單位依前開條例規
    定處以吊銷駕照並終身禁考，要無不符。乃異議人之異議顯
    無理由，應予駁回。
四、據上論斷，應依道路交通案件處理辦法第十九條，裁定如主
    文。
中    華    民    國    95    年    6     月    30    日
                  交通法庭法  官  陳玉雲
以上正本證明與原本無異。
對於本件裁定如有不服，應於收受送達後5日內，向本院提出抗
告書狀，敘述抗告之理由，抗告於臺灣高等法院。
中    華    民    國    95    年    7     月    3     日
                          書記官  王毓嫻


司法院資訊處製作；財團法人民間司法改革基金會備份。
